【裁判字號】    98,訴,807
【裁判日期】    981030
【裁判案由】    違反毒品危害防制條例
【裁判全文】
臺灣雲林地方法院刑事協商判決           98年度訴字第807號
公  訴  人  臺灣雲林地方法院檢察署檢察官
被      告  甲○○
                    （另案於臺灣雲林看守所羈押中）
指定辯護人  本院公設辯護人  乙○○
上列被告因違反毒品危害防制條例案件，經檢察官提起公訴（98
年度毒偵字第1067號、第1102號），並聲請進行協商程序，本院
認為適當，同意改由受命法官獨任進行協商程序而為判決如下：
    主  文
甲○○施用第一級毒品，累犯，處有期徒刑拾月；又施用第二級
毒品，累犯，處有期徒刑陸月。應執行有期徒刑壹年壹月。
    事實及理由
一、犯罪事實：
  (一)甲○○前於民國87年間，因施用第二級毒品案件，經本院裁
    定送觀察、勒戒後，認無繼續施用毒品之傾向，由本院於87
    年10月26日，以87年度易緝字第34號判決判處免刑確定；又
    於88年間，因施用第二級毒品案件，經本院裁定送觀察、勒
    戒後，亦認無繼續施用毒品之傾向，由臺灣雲林地方法院檢
    察署檢察官於88年7 月31日，以88年度偵緝字第148 號為不
    起訴處分確定；復於88年間，因施用第二級毒品案件，經本
    院裁定送強制戒治，嗣因戒治成效評定為合格，復經本院裁
    定停止戒治，於89年3 月9 日釋放交付保護管束；刑事責任
    部分，則經臺灣雲林地方法院檢察署檢察官提起公訴，並經
    本院以88年度易字第1040號判決判處有期徒刑5 月確定。惟
    其於保護管束期間，又因施用第二級毒品案件，違反保護管
    束應遵守事項情節重大，業經本院裁定撤銷停止戒治；刑事
    責任部分，則經臺灣雲林地方法院檢察署檢察官提起公訴，
    並經本院以89年度虎簡字第245 號判決判處有期徒刑6 月確
    定，嗣甲○○於89年11月1 日入所執行殘餘戒治，於90年6
    月16日戒治期滿執行完畢，並接續執行其他有期徒刑刑期，
    於92年4 月23日縮短刑期假釋出監，於92年9 月14日假釋期
    滿執行完畢。再因施用第二級毒品案件，經本院以94年度易
    字第171 號判決判處有期徒刑8 月確定；繼因施用第一級毒
    品案件，經臺灣桃園地方法院以95年度訴緝字第133 號判決
    判處有期徒刑10月確定；復因施用第二級毒品案件，經本院
    以95年度易字第421 號判決判處有期徒刑10月確定；又因偽
    造文書案件，經本院以95年度訴字第726 號判決判處有期徒
    刑8 月確定；及因過失致死案件，經本院以95年度交訴字第
    48號判決判處有期徒刑1 年，嗣後4 罪經本院依中華民國96
    年罪犯減刑條例規定，裁定各減為有期徒刑5 月、5 月、4
    月、6 月，應執行有期徒刑1 年7 月確定，並接續前開第1
    罪有期徒刑8 月執行，於97年3 月13日因徒刑易科罰金出監
    （構成累犯）。
  (二)詎甲○○猶不知悔改，先後於下列時、地施用毒品：
  1.甲○○基於施用第一級毒品海洛因之犯意，於98年7 月28日
    上午10時許，在雲林縣崙背鄉阿勸村鹽園87號住處，以將毒
    品海洛因摻入香煙內吸食之方式，施用第一級毒品海洛因1
    次。
  2.甲○○基於施用第二級毒品甲基安非他命之犯意，於98年7
    月26日上午10時許，在上開住處，以將毒品甲基安非他命置
    於玻璃球內燒烤吸食其煙之方式，施用第二級毒品甲基安非
    他命1 次。
  (三)查獲情形：
  1.甲○○因涉犯強盜案件，於98年7 月30日上午10時50分許，
    為警在雲林縣崙背鄉○○村○○路崙背農會前查獲，並於同
    日下午2 時45分許採集其尿液送驗，檢出毒品嗎啡及甲基安
    非他命陽性反應。
  2.其後甲○○因上開強盜案件，經本院法官裁定羈押在臺灣雲
    林看守所，於同月31日某時經該看守所人員採尿送驗，亦檢
    出毒品嗎啡之陽性反應，因而查悉上情。
二、證據名稱：
  (一)被告甲○○於警詢、檢察事務官詢問及本院訊問時之自白。
  (二)雲林縣警察局虎尾分局查獲煙毒、麻管嫌犯尿液送檢真實姓
    名對照表1 份。
  (三)臺灣雲林看守所檢體採收紀錄表1份。
  (四)詮昕科技股份有限公司濫用藥物尿液檢驗報告1 份。
  (五)臺灣檢驗科技股份有限公司濫用藥物尿液檢驗報告1 份。
  (六)刑案資料查註紀錄表、全國施用毒品案件紀錄表各1份。
三、本案經檢察官與被告、辯護人於審判外達成協商之合意，且
    被告已認罪，其合意內容為：被告施用第一級毒品，累犯，
    處有期徒刑10月；又施用第二級毒品，累犯，處有期徒刑6
    月。應執行有期徒刑1 年1 月。
四、應適用之法條：刑事訴訟法第455 條之2 第1 項、第455 之
    4 第2 項、第455 條之8 ，毒品危害防制條例第10條第1 項
    、第2 項，刑法第11條前段、第47條第1 項、第51條第5 款
    ，判決如主文。
五、協商判決除有刑事訴訟法第455 條之4 第1 項第1 款於本訊
    問程序終結前，被告撤銷協商合意或檢察官撤回協商聲請者
    ；第2 款被告協商之意思非出於自由意志者；第4 款被告所
    犯之罪非第455 條之2 第1 項所得以協商判決者；第6 款被
    告有其他較重之裁判上一罪之犯罪事實者；第7 款法院認應
    諭知免刑或免訴、不受理者情形之一，及違反同條第2 項「
    法院應於協商合意範圍內為判決；法院為協商判決所科之刑
    ，以宣告緩刑或2 年以下有期徒刑、拘役或罰金為限」等情
    形外，不得上訴。
六、本件如得上訴且不服本判決時，得自收受判決送達之日起10
    日內，向本院提出上訴狀（須附繕本），上訴於第二審法院
    。
七、本案經檢察官魏偕到庭執行職務。
中    華    民    國    98    年    10    月    30    日
                  刑事第六庭  法  官  黃楹榆
以上正本證明與原本無異
                              書記官  李雅怡
中    華    民    國    98    年    10    月    30    日
附錄本案論罪科刑法條全文：
毒品危害防制條例第10條
施用第一級毒品者，處6 月以上5 年以下有期徒刑。
施用第二級毒品者，處3 年以下有期徒刑。


司法院資訊處製作；財團法人民間司法改革基金會備份。
